# Bruno de Oliveira

### Resumo

Como bacharel em Física, tive a oportunidade de aprimorar minhas habilidades didáticas, agindo com paciência, pensamento analítico e humano em projetos durante a graduação. Atualmente sou residente em inteligência Artificial pelo SENAI de Londrina e tenho foco na especialização na carreira de Dados.

## Conhecimentos

C;R;Excel;SQL;Git/Github;Python;Big Query;Power BI.

## Experiência Profissional

2022 **Cientista de Dados Júnior**, *Bitflowin*, São Paulo.

Responsável por análises estatísticas, proposição e implementação de modelos machine learning, com ênfase em medir eficiência de comunicação e previsão para métricas de comunicação.

2019–2019 **Estágio Docente**, *Universidade Federal do ABC*, Santo André.

Responsável por ministrar aulas, tirar dúvidas de alunos e monitores da disciplina, sob a supervisão da professora Drª. Paula Homem de Melo.

2018–2018 **Difusor e Produtor Científico**, Secretaria de Estado de Ciência, Tecnologia e Inovação de Mato Grosso, Cuiabá.

Participação na implementação e apresentação de projeto itinerante de exposição de experimentos de física, realizado em escolas e cidades do estado de Mato Grosso.

## Educação

- 2022–2023 **Residência**, SENAI, Residência em Inteligência Artificial.
- Descrição Especialização em Inteligencia Artificial aplicada à industria onde atuo como residente, trabalhando com diferentes demandas da indústria e de empresas contratantes.
- 2022–2022 **Bootcamp**, Awari, Curso Intensivo de Ciência de Dados (500h).
- Descrição Durante o intensivo pude aprender e aprimorar meus conhecimentos, em especial em SQL no Big Query e Python com grande foco em modelos preditivos.
- 2018–2020 Mestrado, Universidade Federal do ABC, Mestrado em Física.
- Descrição Estudei Chuveiro Atmosférico Extenso. Durante o projeto usei C, C++, Fortran e ROOT-CERN, com intenção de comparar com dados experimentais utilizando métodos estatísticos.
- 2013–2018 Graduação, Universidade Federal de Mato Grosso, Bacharelado em Física.
- 2010–2012 Médio Técnico, Escola Estadual Ulisses Guimarães, Técnico em Administração.

#### Idiomas

Inglês Intermediário:

Espanhol Intermediário.